臺灣桃園地方法院小額民事判決
111年度桃小字第1414號
原      告  哈佛名門社區管理委員會

法定代理人  蘇振輝  
訴訟代理人  林弘瑋  
被      告  林睿鋒  
上列當事人間請求損害賠償事件，原告就本院110年度桃簡字第9
26號刑事案件提起附帶民事訴訟（110年度桃簡附民字第162號）
，業經本院刑事庭裁定移送前來，本院於民國111年8月31日言詞
辯論終結，判決如下：
    主    文
一、被告應給付原告新臺幣31,930元，及自民國一一一年七月二
    十二日起至清償日止，按週年利率百分之五計算之利息。
二、原告其餘之訴駁回。
三、本判決第一項得假執行。
四、原告其餘假執行聲請駁回。　　
    事實及理由
壹、程序部分：
一、按不變更訴訟標的，而補充或更正事實上或法律上之陳述者
    ，非為訴之變更或追加，民事訴訟法第436 條之23準用第43
    6 條第2 項適用第256 條定有明文。經查，原告於民國110
    年11月5日具狀提起本件訴訟時，雖係主張被告毀損原告地
    下室停車場之鐵捲門，然誤以斯時管理委員會之主任委員為
    當事人（見本院附民字卷第5頁），後經本院向其闡明後（
    見本院桃小字卷第8頁），原告於111年7月15日具狀更正當
    事人為哈佛名門社區管理委員會（見本院桃小字卷第44頁）
    ，則原告上開所為係更正法律上陳述，應予准許。
二、又當事人喪失訴訟能力或法定代理人死亡或其代理權消滅者
    ，訴訟程序在有法定代理人或取得訴訟能力之本人承受其訴
    訟以前當然停止；聲明承受訴訟，應提出書狀於受訴法院，
    由法院送達於他造，民事訴訟法第170條、第176條分別定有
    明文。查，本件原告起訴時，原告之法定代理人原為廖文毅
    ，嗣由蘇振輝任法定代理人而具狀承受訴訟（見本院桃小字
    卷第44頁），揆諸前揭說明，核無不合，應予准許。
三、被告經合法通知，無正當理由而未於言詞辯論期日到場，且
    核無民事訴訟法第386 條所列各款情形，爰依民事訴訟法第
    436條之23、第436條第2項、第385條第1項前段之規定，依
    原告之聲請（見本院桃小字卷第51頁背面），由其一造辯論
    而為判決。
貳、實體部分：
一、原告主張：被告於110年1月18日12時40分許，因故與社區住
    戶即訴外人陳麗茹發生爭執，竟駕駛車牌號碼0000-00號自
    用小客車（下稱肇事車輛），先衝撞門牌號碼桃園市○○區○○
    ○街000號哈佛名門社區地下室停車場之入口鐵捲門後，再於
    同日12時50分許，駕駛肇事車輛衝撞上址社區之地下室停車
    場之出口鐵捲門，致該入、出口鐵捲門（下稱系爭鐵捲門）
    均毀損不堪用，原告因而受有財產上之損害，而支出系爭鐵
    捲門之修繕費用新臺幣（下同）69,300元（含工資費用14,7
    00元及零件費用54,600元），爰依民法侵權行為之法律關係
    提起本件訴訟，請求損害賠償等語，並聲明：㈠被告應給付
    原告69,300元，及自刑事附帶民事起訴狀繕本送達翌日起至
    清償日止，按週年利率5 ％計算之利息。㈡請依職權宣告假執
    行。
二、被告經合法通知，無正當理由而未於言詞辯論期日到場，亦
    未提出書狀作何聲明或陳述。
三、按因故意或過失，不法侵害他人之權利者，負損害賠償責任
    ，民法第184條第1 項前段定有明文。經查，被告因上開故
    意毀損犯行，經臺灣桃園地方檢察署檢察官以110年度偵字
    第11703號聲請以簡易判決處刑後，由本院刑事庭以110年度
    桃簡字第926號判決處被告拘役55日確定在案乙情，業經本
    院依職權調取該案刑事卷宗核閱屬實；而被告經合法通知，
    未於言詞辯論期日到場爭執，亦未提出任何書狀或陳述以供
    本院斟酌，依民事訴訟法第436條之23、第436 條第2 項、
    第280 條第3 項、第1 項之規定，視為自認，是本院綜合各
    項證據調查結果及全辯論意旨，堪認原告之主張為真實。從
    而，原告依侵權行為之法律關係，請求被告給付系爭鐵捲門
    回復原狀之費用，應屬有據。
四、按物被毀損時，被害人除得依民法第196 條請求賠償外，並
    不排除民法第213 條至第215 條之適用。依民法第196 條請
    求賠償物被毀損所減少之價額，得以修復費用為估定之標準
    ，但以必要者為限。損害賠償以填補損害發生前之原狀之原
    則，故修復必要費用如係以新品換舊品者，應予折舊（最高
    法院77年度第9 次民事庭會議決議、82年度台上字第892號
    、92年度台上字第2099號判決要旨參照）。查，系爭鐵捲門
    修理費用總計為69,300元（含工資費用14,700元及零件費用
    54,600元）乙情，有維修估價單、請款單及發票（見本院桃
    簡字卷第49、53頁，桃小字卷第20頁）在卷可稽，惟零件費
    用既係以舊換新，即應計算折舊。再參酌行政院財政部發布
    之「固定資產耐用年數表」規定，房屋附屬設備之自動門設
    備耐用年數為10年，而原告主張系爭鐵捲門迄至前開毀損事
    件發生時，已使用5年期間（見本院桃小字卷第51頁背面）
    ，則揆諸上開折舊規定，零件部分費用折舊後之金額應為17
    ,230元（計算式詳如附表），加計工資費用14,700元後為31
    ,930元（計算式：17,230＋14,700＝31,930），是原告得請求
    被告給付系爭鐵捲門回復原狀之必要費用應為31,930元。逾
    此部分，則無理由，應予駁回。
五、末按給付無確定期限者，債務人於債權人得請求給付時，經
    其催告而未為給付，自受催告時起，負遲延責任。其經債權
    人起訴而送達訴狀，或依督促程序送達支付命令，或為其他
    相類之行為者，與催告有同一之效力；又遲延之債務，以支
    付金錢為標的者，債權人得請求依法定利率計算之遲延利息
    ，而應付利息之債務，其利率未經約定，亦無法律可據者，
    週年利率為5 ％，民法第229 條第2 項、第233 條第1 項前
    段及第203 條分別定有明文。查，本件原告請求被告賠償31
    ,930元部分，係以支付金錢為標的，且無確定期限，又未約
    定利息，則被告應自受催告時起，負遲延責任，則原告就上
    述得請求之金額，併請求自起訴狀繕本送達被告之翌日即11
    1年7月22日（見本院桃小字卷第45頁）起至清償日止，按年
    息5 ％計算之利息，同為有據。
六、綜上所述，原告依民法侵權行為之法律關係，請求被告給付
    31,930元，及自111年7月22日起至清償日止，按週年利率5%
    計算之利息，為有理由，應予准許。逾此部分，則無理由，
    應予駁回。
七、本件原告勝訴部分係依民事訴訟法第436 條之8 適用小額訴
    訟程序所為被告敗訴之判決，依同法第436 條之20規定，應
    依職權宣告假執行。另原告敗訴部分，假執行之聲請駁回。
八、末按由刑事庭移送民事庭之附帶民事訴訟案件，免納裁判費
    ，刑事訴訟法第504 條第2 項定有明文。據此，原告提起本
    件訴訟，依法無需繳納裁判費，另綜觀卷內資料，兩造復無
    其他訴訟費用之支出，爰無庸宣告兩造各應負擔訴訟費用之
    金額，併此敘明。
中　　華　　民　　國　　111 　年　　9 　　月　　23　　日
                  桃園簡易庭  法  官  顏嘉漢
以上為正本係照原本作成。
如不服本判決，應於送達後20日內，向本院提出上訴狀並表明上
訴理由，如於本判決宣示後送達前提起上訴者，應於判決送達後
20日內補提上訴理由書（須附繕本）。
如委任律師提起上訴者，應一併繳納上訴審裁判費。   
中　　華　　民　　國　　111 　年　　9 　　月　　23　　日
                              書記官  楊上毅
附表
折舊時間           金額
第1年折舊值        54,600×0.206=11,248
第1年折舊後價值    54,600-11,248=43,352
第2年折舊值        43,352×0.206=8,931
第2年折舊後價值    43,352-8,931=34,421
第3年折舊值        34,421×0.206=7,091
第3年折舊後價值    34,421-7,091=27,330
第4年折舊值        27,330×0.206=5,630
第4年折舊後價值    27,330-5,630=21,700
第5年折舊值        21,700×0.206=4,470
第5年折舊後價值    21,700-4,470=17,230

附錄：
一、民事訴訟法第436條之24第2項：
    對於小額程序之第一審裁判上訴或抗告，非以其違背法令為
    理由，不得為之。
二、民事訴訟法第436條之25：
    上訴狀內應記載上訴理由，表明下列各款事項：
    (一)原判決所違背之法令及其具體內容。
    (二)依訴訟資料可認為原判決有違背法令之具體事實。
三、民事訴訟法第471條第1項：（依同法第436條之32第2項規定
    於小額事件之上訴程序準用之）
    上訴狀內未表明上訴理由者，上訴人應於提起上訴後20日內
    ，提出理由書於原第二審法院；未提出者，毌庸命其補正，
    由原第二審法院以裁定駁回之。